# 股权代持账务处理问题

提问人：hbwgh 时间：2023-09-27 18:11:47
陈老师好，在实务中遇到股权代持的问题，我方为A股东，A股东实际持股比例是40%，代C股东持股比例10%，B股东持股比例40%，C股东实际持股20%，其中10%被A股东代持，工商登记为A比例50%，B比例40%，C比例10%。请问陈老师：
1 、账面入长投股本金额是否应该与名义持股比例，即公司登记信息一致。
2 、平时A公司计提投资收益时，是否应该按照40%比例（实际比例）计提？
3 、被投资方分配股利时，A多分得的10%部分是否与C公司挂往来处理？

回答人：chenyiwei
如果明确为代持，且经律师发表意见认为该代持可以获得法律上认可的，则：
1 、会计上按实质重于形式原则处理，对受托代持的10%不能确认为A公司资产，A公司只能按照自身实际享有权益的40%股份确认为长期股权投资，并基于此考虑对被投资企业有无控制、共同控制或者重大影响。
2 、投资收益仅确认自身实际享有的部分，即40%。
3 、被投资方分配股利时，A多分得的10%部分按代收代付处理，通过往来科目核算，不确认为A自身的投资收益。